【裁判字號】    99,訴,2961
【裁判日期】    991231
【裁判案由】    毒品危害防制條例
【裁判全文】
臺灣板橋地方法院刑事判決              99年度訴字第2961號
公  訴  人  臺灣板橋地方法院檢察署檢察官
被      告  陳俊廷
上列被告因違反毒品危害防制條例案件，經檢察官提起公訴（99
年度毒偵字第5959號），因被告於準備程序中為有罪之陳述，本
院合議庭裁定由受命法官獨任進行簡式審判程序審理，判決如下
：
    主  文
陳俊廷施用第一級毒品，處有期徒刑柒月；扣案之海洛因壹包（
驗餘淨重零點零壹伍公克）併同難以析離之包裝袋壹只沒收銷燬
之，扣案白色糖粉壹包（驗餘淨重零點零貳柒貳公克）、分裝杓
壹支均沒收之。又施用第二級毒品，處有期徒刑肆月。應執行有
期徒刑拾月；扣案之海洛因壹包（驗餘淨重零點零壹伍公克）併
同難以析離之包裝袋壹只沒收銷燬之，扣案白色糖粉壹包（驗餘
淨重零點零貳柒貳公克）、分裝杓壹支均沒收之。
    事  實
一、陳俊廷前因施用毒品案件，經送觀察、勒戒後，認無繼續施
    用毒品之傾向，於民國95年7 月28日執行觀察、勒戒完畢釋
    放，並由臺灣板橋地方法院檢察署檢察官以95年度毒偵字第
    1856號為不起訴處分。又因施用第一級、第二級毒品案件，
    經本院以98年度訴字第4275號判決分別判處有期徒刑8 月、
    3 月，並以99年度聲字第1944號定應執行刑為有期徒刑9 月
    確定（尚未執行完畢，不構成累犯。又起訴書漏載同案施用
    第二級毒品罪之宣告刑有期徒刑3 月，及裁定應執行刑有期
    徒刑9 月）。詎其猶不知悔改，於前次觀察、勒戒執行完畢
    後5 年內，基於施用第二級毒品甲基安非他命之犯意，於99
    年7 月20日中午某時，在新北市板橋區某友人家中，以將甲
    基安非他命放入玻璃球（未扣案）內燒烤吸食其煙霧之方式
    ，施用甲基安非他命1 次。其另基於施用第一級毒品海洛因
    之犯意，於同年7 月22日上午9 時許，在新北市○○區○○
    路72巷43號住處，以將海洛因摻入香菸內點燃吸食之方式，
    施用海洛因1 次。嗣於99年7 月22日下午5 時20分許，為警
    持搜索票前往陳俊廷上開住處執行搜索，當場扣得陳俊廷所
    有之海洛因1 包（淨重0.017 公克，驗餘淨重0.015 公克）
    、白色糖粉1 包（淨重0.049 公克，驗餘淨重0.0272公克）
    、分裝杓1 支等物，再對其採集尿液送驗，結果呈嗎啡、可
    待因、安非他命、甲基安非他命陽性反應，始查悉上情。
二、案經新北市政府警察局海山分局移送臺灣板橋地方法院檢察
    署檢察官偵查起訴。
    理  由
壹、程序事項
    本件被告陳俊廷所犯者非為死刑、無期徒刑、最輕本刑為3
    年以上有期徒刑之罪或高等法院管轄第一審案件，其於準備
    程序進行中，先就被訴事實為有罪之陳述，經告知其簡式審
    判程序之旨，並聽取公訴人、被告之意見後，本院業已依刑
    事訴訟法第273 條之1 第1 項之規定，裁定由受命法官獨任
    以簡式審判程序進行本案之審理。是依刑事訴訟法第273 條
    之2 之規定，本件之證據調查，即不受同法第159 條第1項
    、第161 條之2 、第161 條之3 、第163 條之1 及第164 條
    至第170 條規定之限制。
貳、實體事項
一、上揭事實，業據被告陳俊廷於本院準備程序及審理時自白不
    諱，且其為警查獲時所採集之尿液檢體經送臺灣檢驗科技股
    份有限公司以酵素免疫分析法初驗、氣相層析質譜儀法複驗
    之結果，確呈嗎啡、可待因、安非他命、甲基安非他命陽性
    反應，有該公司於99年8 月13日出具之濫用藥物檢驗報告1
    份、臺北縣政府警察局海山分局毒品案件尿液檢體編號及姓
    名對照表1 紙在卷可稽（見偵查卷第20頁、第77頁），並有
    扣案之海洛因1 包、白色糖粉1 包及分裝杓1 支等物可佐，
    足認被告之自白與事實相符。再者，被告前因施用毒品案件
    ，經送觀察、勒戒，因認無繼續施用毒品之傾向，於95年7
    月28日執行觀察、勒戒完畢釋放，並由臺灣板橋地方法院檢
    察署檢察官以95年度毒偵字第1856號為不起訴處分確定乙節
    ，有臺灣高等法院被告前案紀錄表1 份在卷可考；被告既於
    觀察勒戒、強制戒治釋放後5 年內再犯本件施用第一級、第
    二級毒品等罪，依毒品危害防制條例第23條第2 項之規定，
    即均應依法予以訴追處罰。從而本案事證明確，被告犯行堪
    予認定。
二、論罪科刑：
  (一)查海洛因、甲基安非他命分係毒品危害防制條例第2 條第2
    項第1 款、第2 款所定之第一級、第二級毒品。核被告所為
    ，係犯毒品危害防制條例第10條第1 項之施用第一級毒品罪
    ，及同條第2 項之施用第二級毒品罪。被告為施用而持有海
    洛因、甲基安非他命之低度行為，分別為施用之高度行為所
    吸收，均不另論罪。所犯上開2 罪，犯意各別，行為互殊，
    應分論併罰。被告於本院審理時，已供陳其施用甲基安非他
    命之時間、地點明確，起訴書就此部分僅略載為「於同日（
    22日）晚上7 時3 分許經警採尿回溯96小時內某時」、「在
    不詳地點」云云，容有未恰，均應予更正如前揭犯罪事實欄
    所載。
  (二)爰審酌被告犯罪之動機、曾有施用毒品之前科仍不知戒除，
    惟犯罪後坦承犯行，且所犯之施用毒品犯行乃戕害自己身心
    健康，並未危及他人等一切情狀，分別量處如主文所示之刑
    ，併定其應執行之刑。
  (三)扣案之米白色粉末1 包（淨重0.017 公克，驗餘淨重0.015
    公克），經送驗結果，確為海洛因之事實，此有交通部民用
    航空局航空醫務中心99年8 月11日航藥鑑字第0995105 號毒
    品鑑定書1 份在卷可稽（見偵查卷第84頁），且係本件被告
    施用所剩餘，業據被告於本院審理時供承在卷，爰依毒品危
    害防制條例第18條第1 項，併同難以析離之包裝袋1 只宣告
    沒收銷燬之；另警方扣得之白色粉末1 包（淨重0.049 公克
    ，驗餘淨重0.0272公克）係糖粉，而與同日扣得之分裝杓1
    支均係施用海洛因所用之物，亦據被告於警詢及本院審理時
    供述明確，核與上開交通部民用航空局毒品鑑定書檢驗結果
    ，確未驗出含有管制藥品或毒品成分相符，堪予信實，爰均
    依刑法第38條1 項第2 款、第3 項宣告沒收。檢察官認前揭
    白色粉末1 包亦係海洛因而聲請依毒品危害防制條例第18條
    第1 項沒收銷燬之，亦有未合。至於被告施用甲基安非他命
    所使用之玻璃球並未扣案，無證據證明尚屬存在，又非違禁
    物，爰不併予宣告沒收，附此敘明。
三、據上論斷，應依刑事訴訟法第273 條之1 、第299 條第1 項
    前段，毒品危害防制條例第23條第2 項、第10條第1 項、第
    2 項、第18條第1 項前段，刑法第11條前段、第51條第5 款
    ，第38條第1 項第2 款、第3 項，判決如主文。
本案經檢察官簡志祥到庭執行職務。
中    華    民    國    99    年    12    月    31    日
                  刑事第三庭法  官  陳伯厚
上列正本證明與原本無異。
如不服本判決，應於判決送達後10日內敘明上訴理由，向本院提
出上訴狀 (應附繕本) ，上訴於臺灣高等法院。其未敘述上訴理
由者，應於上訴期間屆滿後20日內向本院補提理由書「切勿逕送
上級法院」。
                            書記官  高建華
中    華    民    國    99    年    12    月    31    日
附錄論罪科刑法條全文：
毒品危害防制條例第10條
施用第一級毒品者，處 6 月以上 5 年以下有期徒刑。

司法院資訊處製作；財團法人民間司法改革基金會備份。
